Inventaris van de kaarten 1570- ca. 1890, verzameld door E. H. Bergsma
Nationaal Archief, Den Haag
- EUROPA., II
  - Centraal Europa., II.400
    - Duitsland., II.415
      - Niet gerubriceerd.
        - Saksen Neue Karte des Kuhr Fürstenthums Sachsen und sämtlicher incorporirter Lande, darinnen enthalten die VII Kreisse, als.... te Amsterdam bij Petrus Schenk, mit Königl. und Churfurstl. Sachss. Privilegio 1758., 260; 1 blad; 76 mm = 5 Duitse mijl
          Atlantes deel III blz. 118
        - Nedersaksische Kreis Nieuwe Kaart van de Neder Saxise Kreits, vervattende des selfs Landen als Mekelenburg, Lauwenburg, Holstein, Bremen en Verder Brunswijk en Lunenburg Hanover Hildesheim Halberstad en Maagdenburg. Te Amsterdam bij Isaak Tirion. Kaart van Noord-Duitsland., Midden 18e eeuw; 261; 1 blad; 73 mm = 20 Franse mijl
        - Charte den südlichen Theil des Obersächsischen Kreises...F.L. Güsefeld. Weimar im Verlage des Industrie-Comptoirs 1798., 262; 1 blad Kleur; 54 mm = 5 Duitse mijl
          Kaart van het Zuidelijke deel van de Obersachsische Kreis
        - Nieuwe Kaart van de Opper Saxise Kreits of Keur Saxen, Meissen, Voigtland, Thuringe, Anhalt, Lusatie, Brandenburg en Pomeren &c. te Amsterdam, bij Isaak Tirion., Midden 18e eeuw; 263; 1 blad; 54 mm = 20 Franse mijl
        - Charte über den nördliches Theil des Ober Sächsischen Kreises enthaltend die Mark Brandenburg v. d. HRZ. Pomern....F.L. Güsefeld. Weimar. Im Verlage des Industrie-Comptoirs 1798., 264; 1 blad Kleur; 66 mm = 6 Duitse mijl
        - Sleeswijk-Holstein Sleeswijk-Holstein. Zutphen, W.J. Thieme & Cie.Steend. van J. Spruyt & Co. Zutphen., 1864; 265; 1 blad; zonder schaalaanduiding
        - Schwaben Der Schwabische Kreis, nebst den österreichischen Besitzungen in Schwaben. Weimar, im Verlage der Industrie Comptoirs 1796., 266; 1 blad Kleur; 9 cm = 6 Duitse mijl
          Met inzet van Liechtenstein
          Staatkundige kaart van Würtemberg en omliggende staatjes
        - Westphalen Charte von dem Königreiche Westphalen. Friedrich Wilhelm Streit, Oberlieutenant. Weimar, im Verlage des Geograph. Instituts., 1808; 267; 1 blad Kleur; 8 cm = 12 Franse mijl
        - Berlin Prospect der Stadt Berlin wie solche Nord und Westwärts anzusehen.... Entworfen von Johann Fridrich Waltern zu Berlin 1737., 268; 1 blad Kleur; zonder schaalaanduiding
          Zuid boven
        - Neuer Geometrischer Plan der Gesammten Königlich-Preussischen und Churfürstlich-Brandenburgischen Haupt und Residentzstadt Berlin., Midden 18e eeuw; 269; 1 blad Kleur; 11,4 cm = 300 Rijnlandse roeden
      - Frankfurt.
        - Taschen-Plan von Frankfurt a/M nach der Plankarte des Frankfurter Gebietes im Maasstab von 1:25.000 von August Ravenstein., Midden 19e eeuw; 270; 1 blad
          Zie ook inv. nr. 271
        - Alignement-Plan von Frankfurt am Main von August Ravenstein. Verlag des geographischen instituts zu Frankfurt am Main 1859., 271; 16 bladen Kleur; 1:1.250
          Blad 2 in twee exemplaren
          Zie ook inv. nr. 270
        - Geometrischer Grundriss der Freyen Stadt Frankfurt am Mayn und Sachsenhausen, mit der nahen Umgegend. Im Verlag bey Carl Jugel in Frankfurt am Main., Derde kwart 19e eeuw; 272; 1 blad Kleur; zonder schaalaanduiding
        - Kaart van Frankfurt am Main. A. Ravenstein. Geografisch Institut, Frankfurt., 1862; 273; 9 bladen, 1 stuk Kleur; 1:2500
          Met legenda en beschrijving
      - Hamburg.
        - Grundriss von Hamburg nebst Umgebung. Nach den neuesten Messungen unter Leitung des beeidigten Geometers A.A.M. Nagel. Zusammengetragen von E. Schultsé., 1845; 274; 1 blad; 1:6.000
          Rechterkwart idem aan inv.nr. 276
          Exemplaar in 6 bladen aanwezig: inv. nr. 275
        - Grundriss von Hamburg nebst Umgebung. 1845. Nach den neuesten Messungen unter Leitung des beeidigten Geometers A.A.M. Nagel. Zusammengetragen von E. Schultsé., 275; 6 bladen; 1:2.500
          Idem aan inv. nr. 274. Rechterkwart
          idem. aan inv. nr. 276
        - Rechterkwart van de kaart van Hamburg en omgeving van A.A.M. Nagel., 1845; 276; 1 blad; c. 1:6.000
          Zie inv. nr. 275 en 274
        - Maintz Maintz. Aanzicht vanaf de Rijn., Midden 17e eeuw; 277; 1 blad
        - Straelen Straelen. Kaart van de vesting Straelen nabij Venlo., 1649; 278; 1 blad; 4 cm = 40 Roeden
          I. Blaeu
          Atlantes deel I blz. 299
        - Stralsund Stralsundia. Kaart in vogelvlucht. Johannes Jansonius., 1657; 279; 1 blad; 12 cm = 100
          Atlantes deel II blz. 195
    - Polen., II.430
      - Nieuwe Kaart van 't Koninkrijk Poolen, verdeelt in zijn byzondere Waywoodschappen; na de nieuwste Stelling in 't ligt gebragt. te Amsterdam door Isaak Tirion., Midden 18e eeuw; 280; 1 blad; 55 mm = 30 Duitse mijl
      - Carte Générale et Itineraire de la Pologne, telle qu'elle est divisée apresent entre la prusse, la russie et l'autriche. à Amsterdam, chez Mortier, Covens et fils., 1804; 281; 1 blad Kleur; 5 cm = 24 Poolse mijl
        Kaart van de verdeling van Polen tussen Pruisen, Rusland en Oostenrijk
      - Tabula Regni Poloniae Ducatus Lithuniae etc/ La Pologne, dressée sur ce qu 'en ont donné Starovolsk, Beauplan, Hartnoch, et autres auteurs, rectifiées par les observations d'Hevelius etc. Par Guillaume de l'Isle géographe de l'academie Royale des Sciences. à Amsterdam chez I. Covens et C. Mortier géographes., 1757; 282; 1 blad Kleur; 42 mm = 15 Duitse mijl
        Atlantes deel II blz. 59
      - Kaart van het in Opstand zijnde Polen. Steendruk van Houtman te Utrecht., Derde kwart 19e eeuw; 283; 1 blad Kleur; zonder schaalaanduiding
      - Royaume de Pologne, comprenant les etats de Pologne et de Lithuanie, divisée en Provinces et subdivisee en Palatinats, selon les mémoires de Starovolse, de Hartknoch, et de plusieurs autres., Derde kwart 19e eeuw; 284; 1 blad Kleur; 95 mm = 23 Poolse mijl
      - Tabula nova totius Regni Poloniae, in quo sunt Ducatus et Provinciae Prussia, Cujavia, Mazovia, Russia Nigra &c/ Ducatus Lithuania, Ukrania &c in qua Volhynia et Podolia cum suis Palatinatibus ac Confinys., 1698; 285; 1 blad Kleur; 73 mm = 120 Mille passus geometriques
        Kaart van Polen en een deel van de omliggende landen
        Vervaardigd door: N. Sanson [Uitgegeven] bij N. Visscher
      - Breslau Kaart in vogelvlucht., 1657; 286; 1 blad; z.s
        Vervaardigd en/of uitgegeven door Johannes Janssonius Met beschrijving
      - Pruissische kust Kaart van de Oostpruissische Kust aan de Golf van Dantzig., Rond 1800; 287; 1 blad; 10 cm = 20 Franse mijl
        Vervaardigd en/of uitgegeven door P.G. Chanlaire Deze kaart is onderdeel van een meerbladige kaart
      - Pommeren Karte des Königl. Preuss. Herzogthums Vor-und Hinter-Pommern, nach speciellen Vermessungen entworfen von D. Gilly.., 1789; 288; 6 bladen Kleur; 17 cm = 4 Duitse mijl
      - Die Insel Ruegen und der Nordwestliche Theil von Neu-Vor Pommern, geographisch Dargestellt von Engelhardt, Königl. Pr. Geh. Reg. Rathe; .....Gest. von I.C. Richter. Berlin, bei Simon Schropp & Com 1821., 289; 1 blad Kleur; 11 cm = 4 Pruissische mijl
        Kaart van het eiland Ruegen en een deel van Pommeren
      - Silezië.
        - Carte Generale du Duché de Silesie divisée en ses XVII Moindres Principautés et Domaines., Sups et Inferioris Ducatus Silesiae in suos XVII minores Principatus et Dominia divisi nova tabula.; In lucem edita a Covens et Mortier. Amstelodami 1741.; 290; 1 blad; 76 mm = 8 Duitse mijl
          Atlantes deel II blz. 69
        - Carte du Duché de Silesie, divisée en Haute et Basse et Subdivisée en ses principalles Principauté d'apres les cartes d'Homann de Nurenberg.., 1758; 291; 1 blad Kleur; 7 cm = 71/2 Duitse mijl
          Met inzet van Pruisen
          zonder auteursnaamvermelding
          Supplement ou troisième feuille du nouveau Thèátre de la Guerre d'allemagne
        - Le Duché de Silesie, tel qu'il est suivant l'Etat present. Par Tob. Maîer, à Nuremberg., 1757; 292; 1 blad; 5 cm. = 10 Franse mijl
        - Ducatus Silesiae, tabula Geographica prima Inferiorem Eius Partem feu Novem Principatus quorum insignia hic adjecta sunt, secundum statum recentissimum complectens, ad mentem Hasiam autographi majoris legitime delineata et edita curis Homann Heredum., 1745; 293; 1 blad Kleur; 10 cm = 8 Duitse mijl
          Kaart van Laag-Silezië met lijst van de vorstendommen
          Uitgegeven door: Erven Homann
        - Ducatus Silesiae, tabula Altera Superiorem Silesiam, exhibens ex mappa Hasiana majore desumta & excusa, per Homannianos Heredes Novimb., Anno 1746; 294; 1 blad Kleur; 75 mm = 6 Duitse mijl
          Kaart van Hoog-Silezië en lijst van de inliggende vorstendommen
        - Silesia ducatus tam Superior quam Inferior juxta sues XVII Minores principatus et VI Liberia Dominia Disterminat nova mappa Geographica ab oculos positus Cura et Sumtibus. Matth. Seuterri S.C.M.G. August., Tweede kwart 18e eeuw; 295; 1 blad Kleur; 78 mm = 8 Duitse mijl
          Met inzet van Breslau
    - Oostenrijk-Hongarije., II.450
      - Kaart van de Hongaarse vlakte onder Breslau. Rechterbovenblad van een meerbladige kaart., Begin 19e eeuw; 296; 1 blad; zonder schaalaanduiding
        Met genummerde lijst van de kanalen in dit gebied
      - Nieuwe kaart van 't Koninkrijk Hongarijen en Zevenbergen, na de laatste Ontdekkingen. 't Amsterdam bij Isaak Tirion., Derde kwart 18e eeuw; 297; 44 mm = 15 Duitse mijl
      - Le Royaume de Hongrie et les Estats qui ont esté Unis à sa Couronne. Chez Ian Bt Elwe à Amsterdam., 1792; 298; 1 blad; 68 mm = 90 Italiaanse mijl
        Atlantes deel II blz. 106
      - Nova et Accurata Regni Hungarie Tabula ad usum Serenissimi Burgundiae Ducis/Le royaume de Hongrie..... par Guillaume de L'Isle... chez I. Covens et C. Mortier., 1757; 299; 1 blad; 43 mm = 15 Duitse mijl
      - Totius regni Hungariae et adjacentium Regionum Tabula ao 1687 ob res bellicas inter Christianos et Turcas de novo correcta ac innumeris locis aucta per Nicolaum Visscher., 1698; 300; 1 blad Kleur; 5 cm = 15 Duitse mijl
        Kaart van Hongarije en omliggende landen
      - Oostenrijk-Hongarije Die östereichische Erb Monarchie, nach ihrem Zustande unmittelbar nach dem Friedenschlusse von Presburg entworfen von L.M. Freiherrn v. Liechtenstern, und gestochen von J. Carl Ausfeld., 1806; 301; 1 blad Kleur; 63 mm = 60 Geografische mijl
        Kaart van Oostenrijk-Hongarije na sluiting van de vrede van Presburg
    - Zwitserland., II.480
      - Nieuwe Kaart van Zwitserland, te Amsterdam bij Isaak Tirion., Midden 18e eeuw; 302; 1 blad; 52 mm = 5 Duitse mijl
      - Nova Helvetia, Foederatorumque cum eâ, nec non subditarum Regionum Tabula, ad Usum Serenissimi Burgundiae Ducis,... Guilielmum de l'Isle... Amstelodami, apud Ioh. Covens et Corn. Mortier, geographos., 1757; 303; 1 blad Kleur; 10 cm = 12 Zwitserse mijl
        Atlantes deel II blz. 58/59
      - Exactissima Helvetiae Rhaeticae, Valesia creterorumque Confoederatorum ut et finitimorum Populorum Regionum Tabula., 1658; 304; 1 blad Kleur; 55 mm = 6 Duitse mijl
        Vervaardigd en/of uitgegeven door Nicolaas Visscher
        Atlantes deel II blz. 445
  - Zuidwest-Europa., II.600
    - Spanje en Portugal Spanien und Portugal, entworfen und gezeichnet von C.F. Weiland. Weimar. Im Verlage des Geographischen Instituts., 1836; 305; 1 blad Kleur; 1:2.260.000
      Met legenda en inzetten van Madrid en Lissabon
    - Nieuwe en nauwkeurige kaart van Spanje en Portugal, getrokken uit Landsbeschrijvingen met behulp der beste hedendaagsche land- en zeekaarten, alles in orde gebracht volgens Sterrekundige waarnemingen, door Eman. Bowen, verbeterd door W.A. Bachiene., Midden 18e eeuw; 306; 1 blad Kleur; 38 mm = 25 Engelse mijl
      Atlantes deel I blz. 54
    - Karte der Königreiche Spanien und Portugal mit Algarve, nach Faden's neuester Charte dieser Königreiche bearbeitet. Weimar, Im Verlage des Geographischen Instituts., 1824; 307; 6 bladen; 14,5 mm = 20 Franse mijl
    - Nieuwe Kaart van Spanje en Portugal, te Amsterdam bij Isaak Tirion., Midden 18e eeuw; 308; 1 blad; 57 mm = 30 Duitse mijl
    - Hispaniae et Portugalliae Regna, per Nicolaum Visscher. Cum Privilegio ordinarum Hollandiae et Westfrisië., 1698; 309; 1 blad Kleur; 45 mm = 15 Duitse mijl
    - Carte nouvelle de la partie meridionale du royaume de Portugal et des Algarves, dessinée sur les Lieux et mise au jour par Jean Covens et Corneille Mortier à Amsterdam, avec Privillege., Midden 18e eeuw; 310; 1 blad Kleur; 10 cm = 12 Duitse mijl
      Kaart van het zuiden van Spanje en Portugal
    - Portugal., II.610
      - Nieuwe en nauwkeurige Kaart van Portugal, zaamgesteld uit de nieuwste berigten, en verbeterd volgens de geloofwaardigste sterrekundige waarnemingen door Eman. Bowen. Verbeterd door W. A. Bachiene., 1785; 311; 1 blad Kleur; 42 mm = 50 Engelse mijl
      - Théàtre de la Guerre en Portugal et dans les Algarves. à Amsterdam chez I. Covens et C. Mortier, avec privilege., 1759; 312; 1 blad Kleur; 6 cm = 9 Duitse mijl
        Kaart van het noordwestelijke deel van Portugal
      - Portugallia et Algarbiae regna, per Nicolaum Visscher. (Cum privilegio ordinarum Hollandiae et West-Frisiae). Kaart van Portugal en het westelijke deel van Spanje., 1698; 313; 1 blad Kleur; 72 mm = 15 Duitse mijl
    - Spanje., II.630
      - Mapa General de Espana, divido en sus actuales provincias, islas adyacentes, y regno de Portugal.., 1792; 314; 4 bladen; 9 cm = 25 Franse mijl
        Kaart van Spanje en een gedeelte van Portugal, waarop aangegeven de verdeling in provincies.
        Vervaardigd door Don Tomás López
      - L'Espagne pour l'Intelligence de l'Histoire Romaine de M. Stuart., 1795; 315; 1 blad; 52 mm = 150 Spaanse mijl
        Historische kaart van Spanje
      - Théàtre de la Guerre en Espagne etc. à Amsterdam par I. Covens et C. Mortier. Avec Privilege., 1730; 316; 1 blad Kleur; 6 cm = 9 Duitse mijl
      - Nova regni Hispaniae accurata Descriptio ad Usum Serenissimi Burgundiae Ducis. Authore G. de l'Isle geographe...chez I. Covens et C. Mortier., 1757; 317; 1 blad; 84 mm = 50 Franse mijl
      - Straat van Gibraltar Nieuwe Zeekaart van de Straat van Gibraltar... getrokken uit de Nieuwe Paskaart van den Wel Ed. Gestr. Heere Hendrik Lijnslager. Te Amsterdam bij Is. Tirion., 1759; 318; 1 blad; 10 cm = 15 Duitse mijl
        Paskaart van de Straat van Gibraltar
      - Estremadura Provincia Extremadura, ex Originalibus D.T. Lopez curaverunt. Homan Heredes., 1791; 319; 1 blad Kleur; 11 cm = 17 Castellaanse mijl
      - Madrid Madrittum sive Mantua Carpetanorum celeberrima Castiliae Novae Civitas et Monarcharum Hispanicorum magnificentissima Regia sedes sumtibus et cura Matthei Seutteri., Midden 18e eeuw; 320; 1 blad Kleur; 35 mm = 300 Toises de Castil
    - Italië., II.660
      - Nouvelle Carte Chorographique des états du Roi de Naples, Publiée par J.B. De Bouge, Ingénieur Géographe pensionné de S.M. Prussienne. Berlin 1801., 321; 1 blad; 15 cm = 60 Italiaanse mijl
        Kaart van Zuid-ItaÏie
      - Nordliches Italien, entworfen und gezeichnet von C.F. Weiland. Weimar. Im Verlage des Geograph: Instituts., 1834; 322; 1 blad; 74 mm = 15 Geographische mijl
        Kaart van Noord-Italië
      - La Gaule cisalpine, pour l'intelligence de l'Histoire Romaine de M. Stuart., 1796; 323; 1 blad; 42 mm = 15 Franse mijl
        Historische kaart van Noord-Italië
      - Mer Mediterrannée, seconde Feuille contenant 1'Italië, Sicile., Golphe de Venise, Costes de Dalmatie, Albanie et Partie de celles de Barbarie., 19e eeuw; 324; 1 blad; 14 cm = 60 Marinemijlen
      - Chorographie de l'expedition d'Anniba1 en Italie ou l'on a tracé les principales de ses marches pour l'Intelligence de l'Histoire Romaine de M. Stuart., 1795; 325; 1 blad; 56 mm = 50 Franse mijl
        Historische kaart van Zuid-oost Spanje, Zuid -Frankrijk en Italië
      - Nieuwe kaart van Italië na de Nieuwste waarnemingen van de l'Isle en andere; te Amsterdam bij Isaak Tirion., Midden 18e eeuw; 326; 1 blad; 55 mm = 40 Franse mijl
      - Italie, volgens de allernieuwste Uitgave van den Heere d'Anville, te Amsterdam bij Isaak Tirion, MDCCLXI., 1761; 327; 1 blad; 98 mm = 50 Franse mijl
      - Tooneel van den Oorlog in Noord-Italië, met aanduiding van alle vestingen, versterkte plaatsen, militaire heerbanen en spoorwegen. Uitgave van Gebroeders Binger te Amsterdam., 19e eeuw; 328; 1 blad Kleur; 6 cm = 15 Geografische mijl
      - Kaart van het oorlogstoneel in Italië, premie op het Nederlandsch Magazijn van 1852. Lithographie der Stoomsnelpersdrukkerij van Gebrs van Es., 329; l blad; zonder schaalaanduiding
      - Oorlogs-Toneel in Noordelijk-Italië, bevattende de Italiaanse Staten, het Venetiaansch gebied en omgelegen Landstreken, door A. J. Bogaerts, Lithograaf te Breda., Derde kwart 19e eeuw; 330; 1 blad Kleur; 1:1.000.000
      - L'Italië, proprement dite Grande Grèce & Sicile, pour l'Intelligence de l'Histoire Romaine de M. Stuart., 1793; 331; 1 blad; 72 mm = 30 Franse mijl
        Historische kaart van Italië
      - Totius Italiae tabula, per Nicolaum Visscher, cum Privilegie ordinarum Holland(iae) et West-Fris(iae)., 1698; 332; 1 blad Kleur; 78 mm = 48 Franse mijl
      - Golf van Napels Puteolanus Ager. J. Blaeu excud./ Le Golfe de Pouzol est une Partie du Golfe de Naples, elle est vers la Ville de Pouzol, & les Ruines de Baies. Se Vend à Amsterdam chez Pierre Mortier avec Privilege., 1704; 333; 1 blad; zonder schaalaanduiding
        Atlantes deel I blz. 361
      - Puteolani Sinus prospectus pulcherrime, sive Companiae Felicia deliniae / Le Golfe de Pozzol, ou les Délices de la Campanie Heureuse, dans le Royaume de Naples. A Amsterdam chez Pierre Mortier, avec Privilege., 1704; 334; 1 blad; zonder schaalaanduiding
      - Kaart van Sardinië en een gedeelte der Aangrenzende Rijken. 1:1.850.000. Gedrukt en Uitgegeven door van Hoogstraten & Gorter te Zwolle., Midden 19e eeuw; 335; 1 blad
      - Sardinië, volgens de kaart in mei 1895 Uitgegeven door Justus Perthes in Gotha. Rotterdam bij O. Petri, 336; 1 blad; Schaal 1:450.000
        Met potlood en inkt later bijgewerkt
      - Ischia L'Isle d'Ischia dans le Voissinage de Naples. à Amsterdam chez Pierre Mortier, avec privilege., Rond 1700; 337; 1 blad; 9 cm = 2 Italiaanse mijl
      - Sicilië Carte Comparée de la Sicile Moderne.... par A.H. Dufour, Géographe et M. Amari, .... Paris., 1859; 338; 1 blad; 1:60.000
      - Sicilië en Malta Südliches Italien, oder das Königreich beider Sicilien, nebst den Inseln Malta, Gozzo und Comino. Entworfen und gezeichnet von C.F. Weiland. Weimar. Im Verlage des Geograph: Instituts., 1829; 339; 1 blad; 74 mm = 15 Geografische mijl
        Kaart van Sicilië met Malta en andere eilanden
      - Malta, Gozo en Comino Nieuwe Kaart van 't Eiland Maltha met Gozo en Comino waarin de plaatsing der Reduiten en Batterijen die tot de Verdediging van de Kust gemaakt zijn, aangewezen wordt. Te Amsterdam bij Is. Tirion., 1761; 340; 1 blad; 93 mm = 5000 Franse mijl
      - Piemont Pedemontium et relique Ditiones Italiae, regiae Celsitudini Sabaudiae subditae, cum Regionibus adjacentibus. Johannes Blaeu excudit Cum Privilegio Ordinarum Hollandiae et Westfrisiae., 1682; 341; 1 blad Kleur; 66 mm = 5 Duitse mijl
        Atlantes deel I blz. 340
      - Genua Lo Stato della Republica di Genova... da Matteo Seuttero, Geografo Cesaro in Augusta. Tobias Conrad Lotter fecit., Derde kwart 18e eeuw; 342; 1 blad Kleur; z.s
        Kaart van de republiek, en aanzicht van de stad Genua
      - Mantua Ducatus Mantuani ceu Sedis belli 1733-1735 recentissima Delineatio una cum Confinys Ducatus Mediol Parmensis Modenensis et Territ. Veronensis et Bresciani. Exhibita per Homannianos Heredes Norib., 343; 1 blad; 67 mm = 10 Italiaanse mijl
        Kaart van de Povlakte en de omgeving van Mantua
      - Napels Plan du Port de Naples, tel qu'il état lors que le Comte d'Oliva etait Vise-Roy. A Amsterdam chez Pierre Mortier. Avec Privilige. Plattegrond van de haven. 33 mm = 100 Cannes., Begin 18e eeuw; 344; 1 blad
      - Neapolis..Mattaei Seutteri, Sac. Caes Majest. Geogr. Augusta Vindelicor., Derde kwart 18e eeuw; 345; 1 blad Kleur; zonder schaalaanduiding
        Kaart van de stad Napels met aanzichten van plaatsen en huizen
      - Rome Les environs de Rome, pour l'intelligence de l'Histoire Romaine, de M. Stuart., 1793; 346; 1 blad; 77 mm = 100.000
        Historische kaart van Rome en omgeving
        Franse voeten
      - Syracuse Plattegrond van Syracusen., Eerste kwart 19e eeuw; 347; 1 blad; 62 mm = 1000 Romeinse schreden
        G. van Baarsel Sculps
      - Tivoli Plan van Tivoli., 19e Eeuw; 348; 1 blad; zonder schaalaanduiding
      - Turijn Turin, ville superbe.../Turin, die so Prächtig/Turin, ville capitale.., Derde kwart 18e eeuw; 349; 1 blad Kleur; zonder schaalaanduiding
        Vervaardigd door: Mattheus Seutter
      - Venetië Venetia.../Venedig., Derde kwart 18e eeuw; 350; 1 blad Kleur; zonder schaalaanduiding
        Met tekeningen van Plazza di S. Marco
  - Zuidoost-Europa., II.800
    - Karte von Südost-Europa. Die Staaten der Balkan-Halbinsel, sammt Theilen von Österreich-Ungarn bis Budapest und Wien, und den übrigen angrenzenden Ländern. Redigirt u. beschrieben von A. Steinhauser K.K. Regierungsrath. Verlag von Artaria & Comp. in Wien., 1887; 351; 2 bladen Kleur; 1:2.000.000
    - Griekenland., II.890
      - La Gréce ancienne pour l'Intelligence de l'Histoire Romaine, de M. Stuart., 1796; 352; 1 blad; 10 cm = 20 Franse mijl
        Historische kaart van Griekenland
      - Accurata Totius Archipelagi et Graeciae Universae Tabula, per R. & I. Ottens geogr./ Carte de la Grèce...à Amsterdam chez R. & I. Ottens Geographes., Midden 18e eeuw; 353; l blad; 10,5 cm = 50 Franse mijl
      - Griekenland met de Eilanden en Westkust van Klein-Azië, naar de beste berigten behoorende tot de Geschiedenis van Griekenland, door N.G. van Kampen. Te Rotterdam, bij de Wed. I. Allart en te Dordrecht, bij I. de Vos & Comp. te Zamengesteld en gegraveerd door W.C. van Baarsel., Tweede kwart van de 19e eeuw; 354; l blad Kleur; 6 cm = 20 Franse mijl
      - Les Côtes de la Grèce et l'Archipel, par le St. d'Anville...à Paris..., Octobre 1756; 355; 1 blad Kleur; 11 cm = 30 Franse mijl
        Kaart van de kust van Griekenland
      - Carte Générale de la Moree et des Cyclades...rédigée au Dépot général de la Guerre, par ordre de M. le Maréchal duc de Dalmatie,...sous la direction de M. le Lieutenant-Général Pelet., 1833; 356; 1 blad Kleur; 1:600.000
        Kaart van het zuiden van Griekenland, door
        Vervaardigd door: M.E. Puillon Boblaye Met legenda
    - Sovjet-Unie., II.900
      - Russische rijk Bildungs Charte des Russischen reichs., Tweede kwart 19e eeuw; 357; 1 blad Kleur
        Kaart van de opbouw van het Russische rijk door veroveringen e.d
    - Sovjet-Unie (Europees deel)., II.930
      - Rusland. Moscoviae feu Russiae Magnae, generalis tabula qua Lapponia, Norvegia, Suecia, Dania, Polonia, Maximaeque Partes Germaniae, Tartariae, Turcici Imperii, aliaeque regiones adjacentes simul ostenduntur, de nova correcta et edita per Nicolaum Visscher., 1698; 358; 1 blad Kleur; 8 cm = 100 Duitse mijl
        Kaart van delen van de Balkan, Scandinavië en Europees Rusland
        Atlantes deel II blz. 183
      - Rusland. Nieuwe Kaart van Moskovie of Rusland, na de laatste ontdekking in 't licht gebracht te Amsterdam bij Isaak Tirion., 1734; 359; l blad; 51 mm = 75 cm
      - Rusland. Partie meridionale de Moskovie, dressée par G. de 1'Isle, à Amsterdam chez I. Covens et C. Mortier. Avec Privilege., Tweede kwart 18e eeuw; 360; 1 blad Kleur; 86 mm = 40 Poolse mijl
        Kaart van Centraal-Rusland
        Atlantes deel II blz. 53
      - Europees Rusland. General-Karte vom Europäischen Rusland und den Kaukasischen Ländern, nach den Neuesten und besten Quellen entworfen und gezeichnet von F. Handtke., Eind 19e eeuw; 361; 1 blad Kleur; 59 mm = 30 Duitse mijl